【裁判字號】    94,上易,2084
【裁判日期】    950125
【裁判案由】    竊盜
【裁判全文】
臺灣高等法院刑事判決                94年度上易字第2084號
上  訴  人
即  被  告  乙○○
選任辯護人  羅美鈴律師
上列上訴人因竊盜案件，不服臺灣桃園地方法院94年度易字第11
12號，中華民國94年10月17日第一審判決（起訴案號：臺灣桃園
地方法院檢察署94年度偵字第13752號、94年度偵字第14805號）
，提起上訴，本院判決如下：
    主  文
上訴駁回。
    事實及理由
一、本案經本院審理結果，認第一審以上訴人即被告乙○○共同
    連續犯刑法第321條第1項第1款、第2款 、第3款攜帶兇器、
    毀越門扇、於夜間侵入住宅竊盜罪，並依累犯規定遞加重其
    刑，判處有期徒刑伍年陸月，並諭知扣案之半罩式安全帽一
    個沒收，認事用法及量刑均無不當，應予維持，並引用第一
    審判決書記載之事實、證據及理由（如附件）。
二、被告上訴意旨略以：附表所列編號1、2、3、6、8、12、14
    、16等件非其所為，且原審量刑太重云云。惟查：
  (一)被告於(1)94年8月23日在偵查中：（問：（提示你在警局第2
    次筆錄、附表1、2、3、4、8、12、13、14、15、16 ）都是
    你和甲○○共犯的？）答：是。這些案件我都有做，都是我
    和甲○○一起做的。（問：附表5、6、7、9、10、11，是莊
    家楠與你一起做？）答：是。這六件都是我和莊家楠一起做
    （詳偵字第14805號卷第237頁）。(2)94年9月6日於原審：（
    問：被告乙○○經起訴的附表一共有16件，分別跟甲○○或
    莊家楠共同犯之，有無意見？）答：對（詳原審卷第15頁）
    。
    (3)94年9月26日於原審：（對於檢察官起訴之犯罪事實有何
    意見？）答：坦承（詳原審卷第59、60頁）。
  (二)同案共犯甲○○於(1)94年9月6日於原審：（問：被告甲○○
    經起訴的附表暨有編號1至4及8及「12及16」（ 應指編號12
    至16），一共有10件，均是跟乙○○共同犯之，有無意見？
    答：是（詳原審卷第15頁）。（有何意見？）答：坦承（詳
    原審卷第59、60頁）。(3)94年11月23日於本院：（問：對原
    審判決所認定之犯罪事實有何意見？）答：沒有意見（詳本
    院卷第16頁）。
  (三)綜上，依被告於原審所供，其對附表編號1、2、3、4、8、1
    2、13、14、15、16等十件犯行 ，係與同案被告甲○○共同
    所為，業已供承不諱，核與同案被告甲○○於原審供述相符
    ，由此足認被告確有與同案被告甲○○共犯附表編號1、2、
    3、4、8、12、13、14、15 、16等十件犯行。至共犯莊家楠
    雖於偵查中供稱龍潭中正路95號遠傳門市（ 即附表編號6）
    是我自己做的（詳他字第1082號卷第34頁反面）云云。惟如
    上所述，被告於原審已供承附表編號6 之犯行係其與莊家楠
    共同所為，參諸被告與甲○○或與莊家楠所犯之竊盜犯行，
    均是二人一組之特性，由此堪認附表編號6之犯行 ，應以被
    告在原審所供係其與莊家楠共同為之乙情，較為可採。綜上
    所述，顯見被告於本院上揭所辯，要屬意圖飾卸其犯行次數
    之詞，委無可採。又原審審酌被告係為換取現金供己花用而
    犯本案，所為顯然漠視他人財產權利之法治態度等犯罪動機
    、目的，其所為大部分均係入販售手機、電子產品之通訊行
    或賣場行竊，均於夜間侵入，且均持客觀上足為兇器之鐵撬
    、鐵鎚、起子等工具破壞他人住處（店家、賣場）之門扇之
    犯罪手段、犯罪所生危害，及所竊得財物均遭被告等變賣，
    迄今未賠償被害人，以如附表編號12至14號，連續2天內，2
    人共計行竊3店家，竊得100餘支手機，全數販售予「小吳」
    ，獲利現金新臺幣50 餘萬元，業據被告自承在卷 ，其等以
    「賤賣」高價商品之方式，圖得甚高之暴利，又因全數販售
    予難以追查之人，對於被害人等已造成難以彌補之嚴重損害
    ；且被告對於銷贓管道「小吳」之明確資料未能指述詳盡，
    導致本案追查贓物下落困難，原審認為以被告與「小吳」男
    子「密切且迅速」的銷贓速度及模式，被告不可能不知「小
    吳」為何人，或根本另有其人，而遭其〔隱瞞〕，當為合理
    之推論。換言之，本案被告如欠缺明確且有效的銷贓管道，
    根本不可能將其連夜行竊之多家手機、電子產品等本質上不
    易銷贓之財物，於一夜之間全數銷贓完畢，是被告既「拒絕
    」供出銷贓管道，而自願「扛起」一切罪責及損害責任，而
    民事賠償客觀上已不可能，被告自應對此被害人等之損害，
    於刑事責任上擔負相對甲○○較重之罪責，對於被害人等之
    重大損失始較公平；以及被告犯後於審判程序中均坦承犯行
    之犯後態度等一切情狀，因而量處有期徒刑5年6月，洵屬允
    當。是被告上訴否認犯有附表編號1、2、3、6、8、12、14
    、16等件犯行，並稱原審量刑太重云云，為無理由，應予駁
    回。
據上論結，應依刑事訴訟法第373條、第368條，判決如主文。
本案經檢察官呂文忠到庭執行職務。
中    華    民    國    95    年    1     月    25    日
                  刑事第二十二庭審判長法  官  林堭儀
                                      法  官  蔡明宏
                                      法  官  陳憲裕
以上正本證明與原本無異。
不得上訴。
                                      書記官  劉育妃
中    華    民    國    95    年    1     月    26    日
附錄本案論罪科刑法條全文
刑法第321條第1項：
犯竊盜罪而有左列情形之一者，處六月以上、五年以下有期徒刑
：
一、 於夜間侵入住宅或有人居住之建築物、船艦或隱匿其內而
     犯之者。
二、 毀越門扇、牆垣或其他安全設備而犯之者。
三、 攜帶兇器而犯之者。
四、 結夥三人以上而犯之者。
五、 乘火災、水災或其他災害之際而犯之者。
六、 在車站或埠頭而犯之者。
前項之未遂犯罰之。


司法院資訊處製作；財團法人民間司法改革基金會備份。
